sk-SK: Koncentrácia prípravku: Koncentrát; Emulgovateľný koncentrát; Pripravené na použitie; Prášok rozpustný vo vode; Iné
hr-HR: Koncentracija formulacije: Koncentrat; Emulzibilni koncentrat; Spremno za upotrebu; Prašak topljiv u vodi; Ostalo
pt-BR: Concentração da formulação: Concentrado; Concentrado emulsionável; Pronto para uso; Pó solúvel em água; Outro
tr: Formülasyon konsantrasyonu: Konsantre; Emülsiyon konsantresi; Kullanmaya hazır; Suda çözünebilen toz; Diğer
vi: Nồng độ công thức: Cô đặc; Chất cô đặc nhũ hóa; Sẵn sàng sử dụng; Bột hòa tan trong nước; Khác
pt-PT: Concentração da formulação: Concentrado; Concentrado emulsionável; Pronto a usar; Pó solúvel em água; Outro
nb: Formuleringens konsentrasjon: Konsentrat; Emulgerbart konsentrat; Klar til bruk; Vannløselig pulver; Annet
cs: Koncentrace přípravku: Koncentrované; Emulgovatelný koncentrát; Připraveno k použití; Ve vodě rozpustný prášek; Jiné
sl-SI: Koncentracija formulacije: Koncentrat; Emulgirni koncentrat; Pripravljeno za uporabo; Vodotopni prašek; Druga
en: Formulation concentration: Concentrate; Emulsifiable concentrate; Ready to use; Water-soluble powder; Other
fi: Koostumuksen pitoisuus: Tiiviste; Emulgoituva tiiviste; Valmis käytettäväksi; Vesiliukoinen jauhe; Muu
it: Concentrazione della formulazione: Concentrato; Concentrato emulsionabile; Pronto all'uso; Polvere idrosolubile; Altro
zh-TW: 配方濃度: 濃縮; 乳劑; 即用型; 水溶性粉末; 其他
es: Concentración de la formulación: Concentrado; Concentrado emulsionable; Lista para usar; Polvo soluble en agua; Otros
ru: Концентрация: Концентрат; Концентрат эмульсии; Готовое к применению; Водорастворимый порошок; Другое
fr: Concentration de la formulation: Concentré; Concentré émulsifiable; Prêt à l’emploi; Poudre soluble dans l’eau; Autre
hu: Formula koncentrációja: Koncentrátum; Emulgeálható koncentrátum; Használatra kész; Vízben oldódó por; Egyéb
lt-LT: Koncentracijos lygis: Koncentratas; Emulsinis koncentratas; Paruoštas naudoti; Vandenyje tirpūs milteliai; Kita
th: ความเข้มข้นของสูตร: เข้มข้น; สารเข้มข้นที่ผสมเป็นอิมัลชันได้; พร้อมใช้; ผงละลายน้ำได้; อื่นๆ
nl: Formuleringsconcentratie: Concentraat; Emulgeerbaar concentraat; Klaar voor gebruik; Wateroplosbaar poeder; Overig
sv: Formuleringskoncentration: Koncentrat; Emulgerbart koncentrat; Bruksfärdig; Vattenlösligt pulver; Övrigt
pl: Stężenie preparatu: Koncentrat; Koncentrat emulgujący; Gotowe do użycia; Proszek rozpuszczalny w wodzie; Pozostałe
bg-BG: Концентрация на формулата: Концентрат; Концентрат за емулгиране; Готово за използване; Водоразтворим прах; Друго
zh-CN: 配方浓度: 浓缩型; 可乳化浓缩液; 即用型; 水溶性粉剂; 其他
ja: 処方濃度: 濃縮; 乳剤; RTU; 水溶性粉末; その他
da: Opløsningskoncentration: Koncentrat; Emulgerbart koncentrat; Klar til anvendelse; Vandopløseligt pulver; Andet
ko: 제형 농도: 농축; 유제; 바로 사용 가능; 수용성 분말; 기타
de: Formulierungskonzentration: Konzentrat; Emulgierbares Konzentrat; Gebrauchsfertig; Wasserlösliches Pulver; Sonstiges
el: Συγκέντρωση σύνθεσης: Συμπύκνωμα; Γαλακτωματοποιήσιμο συμπύκνωμα; Έτοιμο για χρήση; Υδατοδιαλυτή σκόνη; Άλλο
ro-RO: Concentrația formulării: Concentrat; Concentrat emulsionabil; Gata de utilizare; Pulbere solubilă în apă; Altele